# 求助非货币性资产交换中权益性交易处理

提问人：nefuxier 时间：2020-08-20 13:33:08
请教
甲公司以其持有的对 B 公司的长期股权投资（51%股权）作为出资投入 A 公司，作为出资的该项长期股权投资的账面价值、公允价值分别为 2300 万元、 2600 万元。B公司净资产为 2400 万元。
A 公司的注册资本为 10000 万元，其中甲公司出资额占 A 公司注册资本的 20%，取得 A 公司 20% 的股权后能够对A 公司的生产经营决策实施重大影响。
甲公司和A公司受同一母公司控制。
请问：甲公司如何进行账务处理？
谢谢陈版

回答人：chenyiwei
虽然甲公司和A公司受同一母公司控制，但甲不控制A，所以该交易对甲而言不是同一控制下合并，而是一项按照公允价值处置子公司并丧失控制权的交易。甲对A的长投成本为投出股权的公允价值 2600 万元，与该项长投的原账面价值 2300 万元之间的差额确认为个别报表层面的投资收益。
在甲公司的个别报表层面，正常作为处置子公司，按照合并报表准则第五十条规定处理。